臺灣雲林地方法院刑事判決
111年度易字第246號
公  訴  人  臺灣雲林地方檢察署檢察官
被      告  吳雲凱



指定辯護人  本院公設辯護人許俊雄
上列被告因竊盜案件，經檢察官提起公訴（111年度偵字第1944
號），被告於準備程序就被訴事實為有罪之陳述，經告知簡式審
判程序意旨，並聽取公訴人及被告、辯護人之意見後，本院裁定
行簡式審判程序，判決如下：
    主    文
吳雲凱犯侵入住宅竊盜罪，處有期徒刑陸月，如易科罰金，以新
臺幣壹仟元折算壹日。
未扣案之犯罪所得新臺幣壹萬壹仟元沒收，於全部或一部不能沒
收或不宜執行沒收時，追徵其價額。
    事    實
一、吳雲凱於民國111年1月27日10時許，騎乘車牌號碼000-000
    號普通重型機車，前往友人莊佳霖位於雲林縣○○鄉○○村○○00
    號之住處，竟意圖為自己不法之所有，基於侵入住宅竊盜之
    犯意，趁莊佳霖外出工作未在家之際，無故侵入上開地點，
    徒手竊取莊佳霖所有、放置於房間內之皮夾內現金新臺幣(
    下同)10,000元、房內電腦桌上之音響1顆（起訴書漏載1顆
    ）及小喇叭2顆(價值1,000元)，得手後騎乘上開車輛離去。
    嗣莊佳霖發現遭竊，乃報警處理，為警調閱路口監視器錄影
    畫面，並在莊佳霖住處扣得吳雲凱遺留之三星手機1支〈裝在
    手機外殼兼皮夾內（該皮夾放有悠遊卡、雲林區農會晶片金
    融卡、吳雲凱之健保卡各1張）及黑色背心1件，而循線查悉
    上情。
二、案經雲林縣警察局北港分局報告臺灣雲林地方檢察署檢察官
    偵查起訴。
    理    由
一、被告吳雲凱所犯之罪，非死刑、無期徒刑、最輕本刑為3年
    以上有期徒刑之罪，或高等法院管轄第一審之案件，其於準
    備程序中，就前揭被訴事實為有罪之陳述，經告以簡式審判
    程序之旨，並聽取被告、辯護人及公訴人之意見後，本院認
    無不得或不宜改依簡式審判程序進行之處，爰依刑事訴訟法
    第273條之1第1項、第284條之1規定，裁定本案行簡式審判
    程序。是本案之證據調查，依刑事訴訟法第273條之2規定，
    不受同法第159條第1項、第161條之2、第161條之3、第163
    條之1及第164條至第170條規定之限制。
二、上開犯罪事實，業據被告於偵訊、本院準備程序及審理時坦
    承不諱，並於警詢時供述案發前、後自己的行蹤在案（警卷
    第7至10頁；偵卷第41至43頁；本院卷第90、100頁），復有
    下列證據資料可以佐證：
  ㈠證人即被害人莊佳霖於警詢之證述（警卷第3至6頁）。
  ㈡雲林縣警察局北港分局扣押筆錄、扣押物品目錄表、扣押物
    品收據（警卷第11至21頁）。
  ㈢雲林地檢署111年度保字第387號扣押物品清單暨扣案物照片
    （偵卷第53、67頁）。
  ㈣雲林縣警察局北港分局住宅竊盜現場勘察採證報告表、勘察
    採證同意書（警卷第23至25頁）。
  ㈤刑案現場平面圖（警卷第27頁）、現場蒐證暨監視器翻拍照
    片（警卷第29至71頁）。
  ㈥雲林縣警察局北港分局111年5月19日雲警港偵字第111000701
    5號函暨函附職務報告（本院卷第49至51頁）。
  ㈦綜上，足認被告之自白核與事實相符，自可採為論罪科刑之
    依據。本件事證已臻明確，被告上開侵入住宅竊盜之犯行已
    可認定，應予依法論科。
三、論罪科刑：
  ㈠核被告所為，係犯刑法第321條第1項第1款之侵入住宅竊盜罪
    。
  ㈡檢察官並未主張被告為累犯或依累犯之規定加重其刑，本院
    礙難遽認被告構成累犯而加重處罰，但列為刑法第57條第5
    款所定「犯罪行為人之品行」之審酌事項(詳後述)(最高法
    院刑事大法庭110年度台上大字第5660號裁定意旨參照)。至
    被告雖曾表示當天有喝酒及吃安眠藥，昏昏沉沉有夢遊，事
    後發現身上有錢，實際上不知道發生何事等語，然被告可以
    明白描述自己當天的行蹤，有為了錢的事情，騎機車到被害
    人家找被害人，等被害人等情（警卷第8、9頁；偵卷第42頁
    ；本院卷第103、104頁），可見被告於案發時，瞭解自己到
    被害人住處之目的，神志尚清楚，應無「辨識行為違法或依
    其辨識而行為之能力顯著減低，或欠缺辨識行為違法或依其
    辨識而行為之能力」之情形，自難認被告符合刑法第19條第
    1項或第2項之要件；另被告表示「是我自己報警的」，然被
    害人係於案發當天即向警方報案，並在疑似犯嫌留在現場之
    物品中，發現被告之健保卡（警卷第3頁），被告則於事後
    始製作警詢筆錄，且未坦承犯行（警卷第7至10頁；本院卷
    第51頁職務報告），自難認被告符合「對於未發覺之罪自首
    而受裁盼判」之要件，無從依法減刑，附此敘明。
  ㈢爰審酌被告前有詐欺、侵占、違反保護令、酒駕等前科紀錄
    ，且曾因違反保護令案件，經本院以110年度易字第16號判
    決判處有期徒刑4月確定，於110年4月30日執行完畢等情，
    有臺灣高等法院被告前案紀錄表在卷可參，素行非佳，又被
    告正值青壯年，不知尊重他人財產權，率為本案侵入住宅竊
    盜之犯行，實在不可取；參酌被害人表示：被告是我的國小
    同學，不提出告訴，對量刑沒有意見等語（警卷第5頁；本
    院卷第41頁公務電話紀錄單），被告終已坦承犯行，犯後態
    度尚可，暨被告自陳入監服刑前無業，仰賴向鄰居借貸維生
    ，國小畢業後僅就讀國中3天之教育程度，未婚，父親過世
    ，母親改嫁，家中尚有奶奶、姐姐（結婚外出）之家庭狀況
    ，檢察官、被告及辯護人對量刑之意見（本院卷第105、106
    頁）等一切情狀，量處如主文所示之刑，並諭知易科罰金之
    折算標準。
四、沒收部分：
　　被告竊得現金10,000元，另竊得之音響1顆及小喇叭2顆，價
    值約1,000元，業據證人莊佳霖證述在案（警卷第4、5頁）
    ，爰依刑法第38條之2第1項之規定，估算被告犯罪所得共為
    11,000元，並依刑法第38條之1第1項、第3項規定，宣告沒
    收，於全部或一部不能沒收或不宜執行沒收時，追徵其價額
    。
五、應適用之程序法條：刑事訴訟法第273條之1第1項、第299條
    第1項前段。
本案經檢察官林欣儀提起公訴，檢察官顏鸝靚到庭執行職務。
中　　華　　民　　國　　111 　年　　8 　　月　　12　　日
                  刑事第四庭    法  官  陳雅琪
以上正本證明與原本無異。　　　　　　　　　
如不服本判決應於收受判決後20日內向本院提出上訴書狀，並應
敘述具體理由；其未敘述上訴理由者，應於上訴期間屆滿後20日
內向本院補提理由書（均須按他造當事人之人數附繕本）。「切
勿逕送上級法院」。
                                書記官  陳怡心
中　　華　　民　　國　　111 　年　　8 　　月　　12　　日
附錄本案論罪科刑法條全文
中華民國刑法第321條
犯前條第1項、第2項之罪而有下列情形之一者，處6月以上5年以
下有期徒刑，得併科50萬元以下罰金：
一、侵入住宅或有人居住之建築物、船艦或隱匿其內而犯之。
二、毀越門窗、牆垣或其他安全設備而犯之。
三、攜帶兇器而犯之。
四、結夥三人以上而犯之。
五、乘火災、水災或其他災害之際而犯之。
六、在車站、港埠、航空站或其他供水、陸、空公眾運輸之舟、
    車、航空機內而犯之。
前項之未遂犯罰之。